臺灣高等法院臺中分院刑事判決　　　　　　　　　　九十二年度上重訴字第一七號
　　上　訴　人　臺灣臺中地方法院檢察署檢察官
　　被　　　告　甲○○
　　選任辯護人　羅明通律師
　　　　　　　　陳彥任律師
　　被　　　告　乙○○
　　選任辯護人　羅豐胤律師
　　　　　　　　洪明儒律師
右上訴人因被告違反證券交易法案件，不服臺灣臺中地方法院九十一年度重訴字第一
七０號中華民國九十二年二月二十四日第一審判決（起訴案號：臺灣臺中地方法院檢
察署九十年度偵字第二二七六七號），提起上訴，本院判決如左：
      主  文
上訴駁回。
      理  由
一、公訴意旨略以：被告甲○○自民國八十五年間起擔任麗正國際科技股份有限公司
    （下簡稱麗正公司）董事長，具有已依證券交易法發行有價證券公司之董事身分
    ，並為麗正公司處理事務之人，乙○○則為巨象機構負責人（旗下有約十餘家公
    司，經營土木及環保工程），二人素為好友，且均與陳秋鎮熟識。八十七年六、
    七月間，甲○○前往陳秋鎮位於臺中縣龍井鄉○○○路十二號之服務處，向陳秋
    鎮表示要購買其位於臺中市「都會公園」旁之土地作為私人使用，陳秋鎮表示其
    在都會公園附近約有三千坪土地，只願意出售一半約一千五百坪。甲○○即分三
    次，將新臺幣（以下同）八百萬元、七百萬元及五百萬元支付給陳秋鎮作為訂金
    ，惟因甲○○未再繼續支付其餘款項，買賣契約即解除而作罷。八十九年五月間
    ，甲○○、乙○○二人因知悉臺中市政府於同年五月二十三日公告辦理「臺中市
    鼓勵公民營機構興建營運垃圾焚化場（第二座垃圾焚化場）計畫」公開招標，明
    知坐落於臺中市○○區○○段○四一一號（計十一萬五千四百零九平方公尺，約
    三萬四千九百一十一坪）土地中陳秋鎮的持分土地為五千三百四十三平方公尺，
    約一千六百一十六坪，非五千七百五十坪，竟為二人自己之不法利益，並共同基
    於以間接方式使麗正公司為不利益之交易及共同偽造私文書、偽造印章、印文之
    犯意聯絡，於未取得陳秋鎮之授權下，於八十九年八月十日，先偽造以陳秋鎮為
    出賣人、麗正公司為買受人之不動產預訂買賣意向書（其內容約定：土地面積五
    千七百五十坪，每坪五萬元，總價金二億八千七百五十萬元，於麗正公司向臺中
    市政府提出土地「環境影響說明書」時先向陳秋鎮支付二千萬元訂金，二週內再
    支付一億二千萬元訂金），並偽造以陳秋鎮為立同意書人之土地使用同意書各乙
    份；其次偽造以同筆土地之其他共有人黃春來（土地應有部分二萬一千六百分之
    二千三百零三，約三千七百餘坪）及陳安部（土地應有部分一萬零八百分之五百
    八十四，約一千八百餘坪）為名義，授權陳秋鎮全權處理該筆土地買賣之授權書
    ；再分別以事先委請不知情的刻印業者偽刻之「陳秋鎮」、「黃春來」、「陳安
    部」之印章各一枚，蓋用於前述買賣意向書、土地使用同意書及授權書上，藉以
    偽造以陳秋鎮、黃春來、陳安部為土地出賣人之私文書，並持之以向麗正公司行
    使，足以生損害於陳秋鎮、黃春來、陳安部及麗正公司，而為違背其任務之行為
    。甲○○並代表麗正公司，先於八十九年十月二日簽發以陳秋鎮為受款人，麗正
    公司為發票人以臺灣中小企業銀行儲蓄部為付款人（帳號00000000號）
    面額二千萬元之支票一張交付乙○○（詳如附表一所示），再於同年十月六日簽
    發以陳秋鎮為受款人，麗正公司為發票人，以華南銀行南松山分行為付款人（帳
    號000000000號），支票號碼ＳＢ0000000至ＳＢ000000
    0號之支票計十一張，面額共計二千九百萬元；以彰化銀行建成分行為付款人（
    帳號000000000號），支票號碼ＡＫ0000000至ＡＫ00000
    00號之支票計十三張，面額共計三千一百萬元；以臺灣中小企業銀行為付款人
    （帳號第00000000號），支票號碼ＡＹ0000000至ＡＹ0000
    000號、ＡＹ0000000至ＡＹ0000000號、ＡＹ0000000
    至ＡＹ0000000號之支票計十一張，面額共計二千六百萬元；以臺灣中小
    企業銀行劍潭分行為付款人（帳號00000000000號），支票號碼ＡＲ
    0000000號、ＡＲ0000000至ＡＲ0000000號之支票計十三
    張，面額共計三千四百萬元等（詳如附表二、三所示），總計共簽發支票四十九
    張（以上票據皆由發票人麗正公司於票面上記載「禁止背書轉讓」等字樣並劃平
    行線），票面金額共計一億四千萬元，交付予乙○○，藉以支付前述土地買賣之
    訂金。乙○○於收受前述票據後，藉口其曾退過票，債信不良，恐銀行不肯支付
    等語，復於八十九年十月二日及同年月六日，與甲○○共同承接前述偽造私文書
    之犯意聯絡，以前述偽造「陳秋鎮」之印章，再行偽造以陳秋鎮為切結人之切結
    書計五份，持之交付麗正公司，要求麗正公司取消支票之「抬頭、禁背及劃線」
    等記載，而加以行使，麗正公司並在甲○○之指示下予以塗銷，使前述四十九張
    票據由禁止背書轉讓之指名支票，轉變成為無記名支票，使任何人皆得執該票據
    向付款銀行請求給付，足以生損害於麗正公司及陳秋鎮本人。乙○○於取得前述
    四十九張塗改後之無記名票據後，先提示附表一所示票據號碼ＡＹ000000
    0號、面額二千萬之支票，再於八十九年十月七日、九日、十一日、十二日分別
    指示巨象機構會計黃欣怡轉交與土地交易無關之員工張欣妮、廖崑福、張曦丰、
    吳秀娟、張芸薇、廖彗君等代為提示其中二十張支票，共提領現金五千五百萬元
    ，再由乙○○央請與土地交易無關之臧慶國、劉維揚、賀忠彬、顏清金、許文智
    、紀建龍等人代為提示其餘二十八張支票，共提領現金六千五百萬元，以上共提
    領現金一億四千萬元（各人提示之支票明細詳如附表二、三所示），全交由乙○
    ○作為清償其私人債務之用。乙○○取得前述一億四千萬元現金後，前述土地並
    未曾辦理移轉過戶，土地登記所有權人仍為陳秋鎮，麗正公司雖與信誼機器工業
    股份有限公司（以下簡稱信誼公司）合作參加前述臺中市鼓勵公民營機構興建營
    運垃圾焚化場（第二座垃圾焚化場）計畫招標，但因預定設置地點靠近清泉崗飛
    航區，高度受有限制等重大因素，致無法取得承攬之機會，惟甲○○、乙○○仍
    以該間接之方式，為掏空麗正公司資產，而為違背其任務之行為，進行對麗正公
    司不利益之交易，且不合營業常規，致麗正公司遭受一億四千萬之損害，因認被
    告甲○○、乙○○共同涉有刑法第二百十六條行使第二百十條偽造私文書罪嫌（
    偽造印章印文部分為偽造私文書之部分行為不另論罪）、第三百四十二條背信罪
    嫌及證券交易法第一百七十一條第二款之罪嫌云云。
二、按犯罪事實應依證據認定之，無證據不得推定其犯罪事實；不能證明被告犯罪者
    應諭知無罪之判決，刑事訴訟法第一百五十四條、第三百零一條第一項分別定有
    明文。次按事實之認定，應憑證據，如未能發現相當證據，或證據不足以證明，
    自不能以推測或擬制之方法，以為裁判之基礎，最高法院四十年度臺上字第八六
    號著有判例。又刑事訴訟制度受「倘有懷疑，則從被告之利益為解釋」、「被告
    應被推定為無罪」原則支配，故得為訴訟上證明者，無論為直接或間接證據，須
    客觀上於吾人一般社會生活經驗均不致有所懷疑，而達於確信之程度者，且除認
    定被告犯罪之外，無從本於同一事證為其他有利於被告之合理推斷，始可據為有
    罪之認定，倘其證明尚未達於確信之程度，而有合理可疑時，即難據對被告為不
    利之認定，換言之，在「法律判斷」上，即不能為被告有罪之認定。
三、本件公訴意旨認被告甲○○、乙○○二人涉有前述罪嫌，無非係以左列事證為憑
    ：
  (一)坐落臺中市○○區○○段０四一一號土地之面積為十一萬五千四百零九平方公尺
    （約三萬四千九百一十一坪），陳秋鎮之應有部分為二千一百六十分之一百，約
    計五千三百四十三平方公尺（即一千六百一十六坪），並非五千七百五十坪，而
    共有人黃春來及陳安部二人均未曾委託陳秋鎮處理該不動產，亦未曾簽立授權書
    與陳秋鎮，陳秋鎮係地主之一，應知未得其他地主同意，不得任意出售他人土地
    持分，且其經法務部調查局於九十年七月三十一日進行測謊證明未說謊。
  (二)被告乙○○請求麗正公司將四十九張支票受款人陳秋鎮之抬頭及禁背、平行線等
    塗銷的切結書上有蓋用陳秋鎮之印章，而麗正公司交付予被告乙○○之二千萬元
    之支票業由乙○○自行提領（如附表一所示），其餘四十八張、票面金額共計一
    億二千萬支票，係由附表二、三所示之人代為提示領現。本件交易麗正公司已付
    款一億四千萬元，且均由被告乙○○直接或間接領走，又依巨象公司會計黃欣怡
    於臺中縣調查站詢問時之證述，被告乙○○交其提示如附表二所示之二十一張支
    票，經請多名員工提示領現五千餘萬元後，款項全數交給乙○○處理，並未存入
    巨象公司帳內，確定該款項與該公司業務無關，被告乙○○亦未將前述四十八張
    支票共計一億二千萬元款項交其處理債權，足見乙○○所辯不實。再依麗正公司
    出納人員賴靜怡於臺中縣調查站詢問時之證述，附表一、二、三之四十九張支票
    係經甲○○核准後開立，而取消抬頭人陳秋鎮及劃線、禁止背書轉讓亦係依甲○
○指示辦理，並據以製作相關切結書等語，亦見被告甲○○與乙○○共謀不法。
  (三)本件不動產預訂買賣意向書第四條約定「本契約成立日甲方（即陳秋鎮）應先提
    供本約標的不動產之土地登記簿謄本及地籍圖謄本，作為乙方（即麗正公司）參
    與資格標審查之用」，惟扣案之不動產預訂買賣意向書附件之土地登記簿謄本臺
    中市中興地政事務所列印日期卻為八十九年九月三十日、地籍圖謄本列印日期為
    八十九年九月二十九日，顯與八十九年八月十日簽定之意向書約定不符，有事後
    補證之嫌。
  (四)麗正公司雖於八十九年九月二日與信誼公司簽訂合作協議書，共同參與臺中市政
    府「臺中市鼓勵公民營機構興建營運垃圾焚化廠（第二座垃圾焚化廠）計畫」投
    標，信誼公司雖據以委託王技工程顧問有限公司及三普環境分析股份有限公司於
    前開地號土地進行建廠用地區位限制調查、環境綜合評估影響及環境、生態、交
    通之檢測，且依據評估結果及檢測數值，製作「臺中市鼓勵公民營興建營運垃圾
    焚化廠計畫環境影響說明書」，於八十九年九月二十二日提送臺中市政府環境影
    響評估審查委員會審查，復於八十九年十月、九十年一月及九十年三月三次修訂
    送審，惟該環境影響說明書經臺中市政府環境影響評估審查委員會三次審查，以
    信誼公司之環境影響說明書未能提出完整專業之環境影響說明及有效之環境衝擊
    因應對策，於九十年五月二十五日公告認定不應開發。且臺中市政府亦函覆證實
    前述興建營運第二座垃圾焚化廠計畫自八十九年五月二十三日公告，迄九十年二
    月二十日投標截止，並無廠商辦理投標，臺中市政府宣布流標。另麗正公司就八
    十九年八月十日簽訂之不動產預訂買賣意向書，並交付一億四千萬元之第一期訂
    金乙節，並未於股市公告大眾週知，違反「對上市公司重大訊息之查證暨公開處
    理程序」，足證被告甲○○有意隱瞞簽訂不動產預訂買賣意向書情事，足以損害
    大眾股東權益。
  (五)被告甲○○經臺灣臺中地方法院檢察署署檢察官指示四次通知測謊均未到測，而
    陳秋鎮經測謊證實未說謊。是甲○○、乙○○二人共涉背信罪、偽造文書罪嫌重
    大，所辯顯係卸責之詞，不值採信。
四、訊據被告甲○○並不否認其曾以麗正公司董事長身份與被告乙○○簽訂本件不動
    產預訂買賣意向書，陳秋鎮委託被告乙○○賣土地時被告乙○○並沒有出示委託
    書，附表一、二、三所示之四十九張支票係其指示將受款人陳秋鎮之抬頭及禁背
  、平行線等塗銷，且前述金額共計一億一千萬元的支票均非陳秋鎮領取，而是被
    告乙○○領取之事實，並辯稱：八十九年八月十日簽立不動產預訂買賣意向書時
    ，意向書內的授權書、土地資料及土地使用同意書是被告乙○○拿出來的，當初
    看土地時，陳秋鎮有說整筆土地都是他的，有一些是用人頭登記，其未再查證陳
    安部、黃春來是否確為陳秋鎮之人頭雖有疏失，但其有以電話與陳秋鎮聯絡，經
    陳秋鎮證實因欠被告乙○○約一億五千萬元，所以土地交由被告乙○○處理，其
    相信被告乙○○是合法的被授權人才與之交易，且其於買賣意向書蓋好章後，有
    叫小姐通知被告乙○○拿二份意向書去給陳秋鎮蓋章，本案土地中陳秋鎮持分部
    分已出賣予案外人華咸科技實業有限公司，該公司除已支付麗正公司一億一千四
    百四十萬元，並另交付三紙支票予麗正公司，麗正公司就本案並無損失等語為辯
    。訊據被告乙○○亦不諱言係其與被告甲○○簽訂本件不動產預訂買賣意向書，
    並請甲○○將附表一、二、三所示之四十九張支票上之受款人抬頭及禁背、平行
    線等塗銷，並親自提示兌領取附表一面額二千萬元之支票，附表二、三面額共計
    一億二千萬元之四十八張支票，是其指示巨象機構會計人員黃欣怡轉交張欣妮、
    廖崑福、張曦丰、吳秀娟、張芸薇、廖彗君等員工代為提示其中二十一張支票，
    共提領現金五千五百萬元，其另又請臧慶國、劉維揚、賀忠彬、顏清金、許文智
    、紀建龍等人代為提示其餘二十七張支票，共提領現金六千五百萬元，總共一億
    四千萬元之款項均由其取得，並辯稱：陳秋鎮自八十六年間起陸續向其借款八千
    五百多萬元，均未償還，亦未給付利息，因而同意其以每坪五萬元以上之價格出
    售土地以抵償債務，其才自陳秋鎮之助理陳姿妙處取得土地之土地登記簿謄本、
    所有權狀影本、地籍圖、分區使用證明、印章、授權書等文件，請求麗正公司將
    四十九張支票受款人陳秋鎮之抬頭及禁背、平行線等塗銷之切結書上陳秋鎮的印
    章其蓋用的，不動產預訂買賣意向書上的印章是誰蓋的已忘記了等語為辯，經查
    ：
  (一)刑法第二百十六條行使第二百十條偽造私文書罪嫌（包括偽造印章印文）部分：
　1.證人陳秋鎮自法務部調查局臺中縣調查站（以下簡稱調查站）九十年六月二十七
    日、九十年七月二日詢問時、臺灣臺中地方法院檢察署檢察官（以下簡稱檢察官
    ）九十年七月二日偵訊時及原審法院九十一年八月十六日訊問時、九十二年二月
    十日審理時均證述其向被告乙○○借款八千餘萬元，利息以月利率三、四分厘利
    為主（即每一萬元每月支付二百十元或二百四十元），但未曾付過利息，曾以口
    頭向被告乙○○表示希望出售其坐落於臺中市○○區○○段０四一一地號之土地
    來償還欠款，此有前開筆錄在卷可考，雖其與被告乙○○歷次所稱之借款數額均
    略有出入，然其二人均稱每次借款均係口頭為之，未正式書立借據，且時隔數年
    分次以現金交付，則其等無法就借款之數額為精確之計算，或係肇因未確實會算
    所致，並非必違情理。再參照法務部調查局對陳秋鎮進行測謊，陳秋鎮稱其曾口
    頭委託（未寫委任書）乙○○處理土地買賣，經測試無情緒波動反應，研判未說
    謊，有該局（九０）陸（三）字第九０一三一五二一號鑑定通知書一份在卷可稽
    ；且證人陳姿妙於原審法院九十一年八月六日訊問時證述：陳秋鎮曾交代一個資
    料袋叫其交給被告乙○○，內有印章及土地資料，且其有聽到陳秋鎮說每坪五萬
    元以上就要讓乙○○處理，用來抵償債務等語，經核與被告乙○○所辯之情節相
    符。再者，原審法院於九十一年八月六日調查時訊問證人陳秋鎮：「當時有無概
    括授權他（即乙○○）去刻印章？」，陳秋鎮答稱：「假設沒有印章，我也同意
    讓他去刻」等語，足證陳秋鎮確曾以口頭授權被告乙○○出售土地。又依證人陳
    秋鎮供述之借款金額及利率略加計算，其自八十六年起至八十九年止（約三年）
    共借款八千萬元，以月息三分之單利計（每一萬元應付利息二百十元），利息約
    六千零四十八萬元（80,000,000×0.021×36＝60,480,000） ，與本金合計為一
    億四千零四十八萬元，與被告乙○○代陳秋鎮兌領附表一、二、三所示之支票面
    額共一億四千萬元，亦大致相符，又被告乙○○於本院提出其上記載八十六年、
    八十七年間提領大額款項紀錄之存摺影本數紙，稱以其子及妻擔任負責人之公司
    帳戶支出款項交付陳秋鎮（詳本院卷一第一二０頁起），亦不失為本院參考佐證
    之一，上訴意旨以陳秋鎮於調查局證述謂從未看過該不動產預訂買賣意向書，亦
    未曾與麗正公司簽訂該不動產預訂買賣意向書，該不動產預訂買賣意向書上之印
    鑑亦非其所有等語（見九十年度他字第一四七七號卷第五頁正、反面），且二人
    所稱之借款數額與被告乙○○所述金額非但不一致，相差並高達一千六百萬元之
    鉅，且就利率之約定亦有出入，而金額既高達八、九千萬元之多，竟未正式書立
    任何借據或匯款紀錄，亦與常理有違，證人陳姿妙係顏清標的助理（見九十一年
    八月六日原審訊問筆錄），而被告乙○○卻於原審訊問時陳稱：「．．．陳姿妙
    是陳秋鎮的助理，在八十八年看土地陳秋鎮當天交代他的助理陳姿妙，將相關資
    料交給我，後來隔二天之後，我就去陳秋鎮的服務處向陳姿妙拿，．．．」等語
    （見九十一年七月十六日原審訊問筆錄），及扣案之不動產預訂買賣意向書附件
    之土地登記簿謄本臺中市中興地政事務所列印日期為八十九年九月三十日、地籍
    圖謄本列印日期為八十九年九月二十九日，均係在該不動產預訂買賣意向書簽定
    之日期八十九年八月十日之後，自不可能係陳秋鎮拿土地登記簿謄本及地籍圖謄
    本給陳姿妙後才由被告乙○○代理簽訂該不動產預訂買賣意向書，自係事後補證
    等情，是原審認定被告乙○○與陳秋鎮間有債務關係，且係陳秋鎮委由被告乙○
    ○出賣土地並非允當等語，惟陳秋鎮如未委由乙○○處理本案土地以還債，其價
    值不菲之土地竟遭被告乙○○擅自賣出，茲事體大，何以竟未見陳秋鎮有絲毫追
    究之意，陳秋鎮未必知悉被告乙○○將土地賣何人，亦非親自於本案不動產預訂
    買賣意向書上用印簽名，而係委託被告乙○○為之，是其證述從未看過該不動產
    預訂買賣意向書，亦未曾與麗正公司簽訂該不動產預訂買賣意向書等語本符合實
    情，不足作為不利被告之事證，而被告乙○○與陳秋鎮間大筆借款固未書立借據
    及設定抵押，惟借款是否書立借據及提供擔保，事涉雙方交誼及財務處理方式等
    因素，原非外人所必能了解，尚難以二人間未書立借據及設定擔保即逕否認前揭
    有利被告之眾多事證，欲事後勾串供述借款金額原為易事，二人所述金額存有差
    異，或肇因未確實會算所致；又土地登記簿謄本及地籍圖謄本係隨時可申請取得
    之公文書，本件土地買賣所依據之謄本等證件被告等本未必仍留存之，縱事後亦
    得申請呈證，該等公文書之日期為何應不足作為本案認定事實之依據，陳姿妙究
    係陳秋鎮或顏清標助理一節，陳秋鎮本或有誤會，不能以其此細節之處逕認證詞
    均不足採，而被告乙○○固未親自提領本案土地出賣得款支票，而係委由多名案
    外人提領，然國人習性多不喜財產曝光，是以各種方式隱匿財產者實司空見慣，
    時有所聞，被告乙○○委由多人提領支票，以避免留存其個人提款資料，可能之
    動機如何容有多端，外人無從揣測，惟尚難逕直接推定本案土地交易動機係為掏
    空麗正公司。
  2.次查，證人陳秋鎮於原審法院九十一年八月六日、九  十二年二月十日訊問時證
    述：「（問：是否約定將你的持有部分賣給麗正公司？）是，八十七、八十八年
    左右的時候有談到。當時我們在議政中心提到說都會公園旁邊那塊地不錯，甲○
    ○跟我說他們公司有意要向我買，當時我的部分大概是三千坪左右，他叫我旁邊
    的多買一點，當時我和黃春來、陳當勝不錯，我們說一坪五萬元以上就賣，五萬
    元以下就不用談了，當時我是三千坪都要賣給他，我們有委任乙○○，因為我欠
    他錢所以我那時候委任乙○○幫我賣，三千坪都賣給他。」、「麗正公司叫我向
    陳安部、黃春來拿資料，我拿了以後就全部交給乙○○了，所以是否有印章在那
    裡我不知道。我是口頭上面說土地讓他處理，但是我不知道那顆印章是否他去刻
    的。」、「（問：何時將黃春來、陳當勝的資料交給乙○○？）我叫陳當勝把資
    料拿來，去領謄本，黃春來的資料因我不在家，所以不知道是不是他本人拿來的
    。」、「（永林段四一一號土地你的持分還有共有人黃春來、陳安部的持分，你
    無授權乙○○幫你賣﹖）有，我的部分委託乙○○，當時我有問陳當勝，他說土
    地每坪五萬元以上就要賣，我也有問黃春來」、「（提示陳安部、黃春來的授權
    書）這些印章是否你的，陳安部、黃春來的印章是否你提供給乙○○﹖）我當主
    席比較忙，可能他來拿資料的時候我太太拿給他的，我在調查站說我沒有蓋章，
    我有同意賣，我是說我沒有親自蓋章，但是我有問，他們說五萬元以上就同意賣
    」等語；又證人陳姿妙於同日證述：「（問：有無聽到乙○○向陳秋鎮要相關的
    授權資料？）有，乙○○有說只是口頭上說不算數，要拿資料來他才有辦法處理
    。陳秋鎮才會將資料寄放在我這裡叫我拿給乙○○。那袋資料是陳秋鎮拿來放的
    。」等語。雖證人陳當勝（即陳安部之子）、黃基隆（即黃春來之子）於調查局
    詢問時均證稱：本件土地之共有人陳安部、黃春來未曾委託陳秋鎮出售土地，亦
    未出具授權書，扣案之授權書之印章係偽造等語，因而無從查悉陳安部、黃春來
    之印章究係何人所刻用，然陳當勝於調查局亦證述「我曾與陳秋鎮在口頭上提及
    共同尋找買主購買我與陳秋鎮所持有之土地」，是陳當勝亦非必無與陳秋鎮共同
    出賣土地之意，況由陳秋鎮前揭「當時我和黃春來、陳當勝不錯，我們說一坪五
    萬元以上就賣，五萬元以下就不用談了」、「麗正公司叫我向陳安部、黃春來拿
    資料，我拿了以後就全部交給乙○○了」、「每坪五萬元以上就要賣，我也有問
    黃春來」、「（提示陳安部、黃春來的授權書）這些印章是否你的，陳安部、黃
    春來的印章是否你提供給乙○○﹖）我當主席比較忙，可能他來拿資料的時候我
    太太拿給他的」等語，並參酌證人陳姿妙之證述，應已可認定本案「黃春來」、
    「陳安部」名義授權書實係陳秋鎮提出，而被告甲○○、乙○○本未能詳知陳秋
    鎮與共有人陳安部、黃春來之內部關係如何，或有疏失之處，惟實無從認有偽造
    印章、印文及（行使）偽造私文書之客觀行為或主觀犯意。
  3.綜上所述，證人陳秋鎮既對被告乙○○負有借款債務，並曾以口頭授權其出售本
    件土地以抵償債務，且被告甲○○、乙○○因相信陳秋鎮有處分土地之權利而進
    行本土地買賣，雖簽訂書面契約之過程容有瑕疵，然尚難據此逕認被告二人有偽
    造扣案之不動產預訂買賣意向書、土地使用同意書及陳安部、黃春來授權書之故
    意。
  (二)刑法第三百四十二條背信罪嫌及證券交易法第一百七十一條第二款之罪嫌部分：
  1.經查，被告甲○○代表麗正公司於八十九年八月十日簽訂本件不動產預訂買賣意
向書前，曾先委託全球鑑定顧問股份有限公司就本件臺中市○○區○○段０四一
    一號土地進行鑑價，鑑定結果前開土地總面積為七二二六點三五四三坪，勘估時
    值總額扣除公告現值增值稅後之淨值為六億八千三百七十九萬三千三百九十七元
    ，再扣除抵押權設定金額六千八百萬元，仍有六億一千五百七十九萬三千三百九
    十七元，有該公司八十九年七月二十日鑑定報告書影本一卷可稽。依本件麗正公
    司購買五千七百五十七坪之比例計，其淨值四億九千零五十八萬二千四百四十九
    元（000000000÷7226.3543×5757＝000000000.542四捨五入），則被告甲○○
    代表麗正公司以二億八千七百五十萬元購入，並無價格過高之情事。
  2.次查，麗正公司董事會於八十九年八月七日通過參與投標興建「臺中市鼓勵公民
    營機構興建垃圾焚化廠計畫」，並授權被告甲○○在三億元之額度內，就投標前
    期作業先行準備，有麗正第十一屆第二十九次董事會會議紀錄一份扣案可資佐證
    （扣押物編號拾），是被告甲○○於八十九年八月十日簽訂不動產預訂買賣意向
    書，約定以二億八千七百五十萬元之價格買受本件土地作為興建垃圾焚化廠之預
    定用地，係經麗正公司董事會之授權為之，足堪認定。
  3.復查，被告甲○○復代表麗正公司於八十九年九月二日與信誼公司簽訂合作協議
    書，約定合作參與臺中市政府「臺中市鼓勵公民營機構興建營運垃圾焚化廠（第
    二座垃圾焚化廠）計畫」投標，由信誼公司負責證照及許可之取得及設計、供應
    施工、安裝及試運轉等部分，信誼公司並據以委託王技工程顧問有限公司及三普
    環境分析股份有限公司於前開地號土地進行建廠用地區位限制調查、環境綜合評
    估影響及環境、生態、交通之檢測，且依據評估結果及檢測數值，製作「臺中市
    鼓勵公民營機構興建營運垃圾焚化廠計畫環境影響說明書」，於八十九年九月二
    十二日提送臺中市政府環境影響評估審查委員會審查，復於八十九年十二月二十
    日、九十年二月十二日及九十年四月二十五日三次修訂送審，因飛航管制限建高
    度不明確、交通衝擊未有效減緩及景觀環境衝擊未提出有效因應對策，而未通過
    審查，惟臺中市認定開發單位得另行提出替代方案重新送審，麗正公司與信誼公
    司擬改進後重新送審。嗣經臺中市政府於九十年六月十八日函轉陸軍一九七０部
    隊回函，查知信誼公司申建地標高二七三公尺，最大可建高度為三四點二二三公
    尺（合計後限建高度為三０七點二二三公尺），經信誼公司與麗正公司協商，調
    整焚化廠位址，申建地標高成為二五七公尺，加上廠煙囪高度五十公尺，使符合
    高度限制後重新送審，有合作協議書一份、臺中市鼓勵公民營興建營運垃圾焚化
    廠計畫環境影響說明書一冊扣案可資佐證（扣押物編號拾貳、編號貳），及臺中
    市政府環境影響評估審查委員會九十年四月二十五日第四十次審查會會議紀錄影
    本、臺中市政府九十年五月二十五日九０府環一字第七一二九三號函影本、臺中
    市政府九十年六月十八日九十府工都字第八一五二七號函影本、陸軍一九七０部
    隊九十年五月二十七日（九０）品定字第四九六六號函影本各一份在卷可稽，證
    人即信誼公司協理林宇德於調查站九十年七月十日詢問時亦證述「因本公司與麗
    正國際科技股份有限公司曾合作台中縣烏日鄉焚化爐，台東縣焚化爐及南投縣焚
    化爐三個案件之投標，故在台中市第二焚化爐公告招標前，雙方即有合作投標的
    意願，由麗正公司提供土地，本公司則評估是否合乎建廠用地之規定，在公告投
    標之後，麗正公司提供台中市○○區○○段四一一地號之陳秋鎮持分之土地有權
    狀影本，交由本公司向地政機關申請地籍圖．．．，本公司經評估所需建廠用地
    面積約六千坪，並擇定興建廠址」等語無訛。雖公訴人指稱前述興建營運第二座
    垃圾焚化廠計畫自八十九年五月二十三日公告，迄九十年二月二十日投標截止，
    並無廠商辦理投標，臺中市政府宣布流標（此有臺中市環境保護局九十年三月二
    十日九０環場字第０六一０一號函影本一份在卷可稽）云云，惟依臺中市環境保
    護局網站（http://www.tcepb.gov.tw）於九十年二月二十七日發布之新聞：「
    本府公告辦理之『台中市鼓勵公民營機構興建營運垃圾焚化廠（第二座垃圾焚化
    廠）計畫」，係於八十九年五月二十三日公告招標，採B.O.O.（建設-營運-擁有
    ）方式，核定處理容量為六００公噸＼日，服務地區預定為本市東區、北區及北
    屯區，投標商須自行擇定廠址，得標後須辦理興建及營運二十年，投標截止日為
    九十年二月二十日。目前有四家投標商提送環境影響說明書送審，並由本局召開
    評審會辦理審查中。因四家投標商擇定之廠址均位於本市屯區之山坡地，依規定
    通過環評審查後，須再辦理水土保持計畫及取得山坡地開發預審許可，始具資格
    投送標書辦理投標。依目前各投標商進度，均無法於投標截止日前完成投標程序
    ，業經請示行政院公共工程委員會，並考量政府採購法相關規定，本府決定採行
    流標及辦理第二次公告，投標商先前提送之環說書不須退件可繼續審查，惟依政
    府採購法規定本府將縮短第二次公告之備標期。」，此有自該網站列印之書面新
    聞稿影本一紙存原審卷第一三四頁可查，足認麗正公司未於投標截止日前進行投
    標，係因法定程序之進行與投標截止日無法配合所致，該公司與信誼公司協議合
    作參與臺中市政府「臺中市鼓勵公民營興建營運垃圾焚化廠（第二座垃圾焚化廠
    ）計畫」投標一事並非虛構。
  4.再查，依本件不動產預訂買賣意向書第三條第一項之約定：「第一期款訂金約定
    於乙方（即麗正公司）向臺中市政府提出土地之初步『環境影響說明書』時先支
    付新台幣貳仟萬元正，乙方並應於兩週內再支付其訂金之餘款新台幣壹億貳仟萬
    元正」；而麗正公司業已經由信誼公司於八十九年九月二十二日將「臺中市鼓勵
    公民營機構興建營運垃圾焚化廠計畫環境影響說明書」，提送臺中市政府環境影
    響評估審查委員會審查，且證人陳秋鎮曾以口頭授權被告乙○○出售本件土地以
    抵償債務，已如前述，則被告甲○○依約於八十九年十月二日及八十九年十月六
    日簽發附表一、二、三所示面額合計一億四千萬元之支票用以支付第一期款訂金
    ，並以縮短給付之方式直接交付給被告乙○○，進而依被告乙○○之要求，指示
    證人即麗正公司之出納人員賴靜怡取消抬頭（即受款人陳秋鎮之記載）及劃線、
    禁止背書轉讓等記載，並據以製作切結書五紙，其行為並不違反常理；又扣案之
    麗正公司付款簽收簿二冊（扣押物編號壹拾之壹、壹拾之貳）雖無附表二、
    三等四十八張支票之簽收紀錄，但麗正公司係另行製作支票領取清冊後附該四十
    八張支票影本交被告乙○○指示之領取人（真實姓名年籍不詳）蓋用陳秋鎮印章
    後予以簽收，亦有支票清冊一張及支票影本四十八張扣案可證（扣押物編號柒）
    ，亦足認被告二人並未故意隱瞞付款之事實。
  5.又查，麗正公司就八十九年八月十日簽訂之不動產預訂買賣意向書，並交付一億
    四千萬元之第一期訂金乙節，未於股市公告大眾週知，違反「對上市公司重大訊
    息之查證暨公開處理程序」，固據臺灣證券交易所股份有限公司於九十年五月三
    十一日以台證（九０）密字第０一一二０六號函覆法務部調查局臺中縣調查站在
    案，惟依臺灣證券交易所股份有限公司對上市公司重大訊息之查證暨公開處理程
    序第二條第二十款第（一）目之規定，上市公司或其子公司取得或處分資產，每
    筆交易金額達新台幣壹億元或該上市公司實收資本額百分之二十以上者，屬該程
    序所稱上市公司重大訊息；又依本件不動產預訂買賣意向書第五條之約定：「乙
    方（即麗正公司）購入本件不動產係為參與『臺中市鼓勵公民營機構興建營運垃
    圾焚化廠（第二座垃圾焚化廠）計畫』之用，假設乙方於資格標審查不通過，或
    若乙方通過資格標審查，但開價格標之結果未能得標時，甲方（即陳秋鎮）同意
    無條件返還訂金之全部，沒有任何異議．．．」，本件土地買賣既設有前開條件
    ，是被告甲○○因前開約定，認麗正公司未必購入土地，而未立即依該程序揭露
    購地資訊，縱或有疏失，然亦難據此逕認其有故意隱瞞交易之行為，上訴意旨以
    前揭「乙方（即麗正公司）購入本件不動產係為參與『臺中市鼓勵公民營機構興
    建營運垃圾焚化廠（第二座垃圾焚化廠）計畫』之用，假設乙方於資格標審查不
    通過，或若乙方通過資格標審查，但開價格標之結果未能得標時，甲方（即陳秋
    鎮）同意無條件返還訂金之全部，沒有任何異議．．．」之約定僅係麗正公司得
    於資格標審查不通過，或通過資格標審查，但開價格標之結果未能得標時，解除
    該次買賣交易而已，並非即認該次買賣並未生效，否則上市公司為了達成內線交
    易，豈非均可以契約附有解除權或解除條件，而主張該等交易毋需於股市公告大
    眾週知？況被告甲○○因該次交易已經支付一億四千萬元，超過該公開處理程序
    所規定之一億元，且對麗正公司之財務結構業已發生重大影響，確屬上市公司之
    重大訊息，若可不予揭露焉能保障投資上市公司之一般社會大眾云云，惟上該約
    定究係停止條件或解除條件容有討論空間，且犯罪行為之構成，除須有客觀犯行
    外，並應斟酌行為人主觀犯意，臺灣證券交易所股份有限公司對上市公司重大訊
    息之查證暨公開處理程序第二條第二十款第（一）目之固規定，上市公司或其子
    公司取得或處分資產，每筆交易金額達新台幣壹億元或該上市公司實收資本額百
    分之二十以上者，屬該程序所稱上市公司重大訊息；惟被告甲○○是否明知上該
    附有條件，尚未確定能否完全成交之買賣契約亦屬應於股市公告大眾週知上市公
    司重大訊息並非無疑，是尚難逕以證券交易法第一百七十一條第二款相繩。
  6.末按訊問被告應先告知得保持緘默，無須違背自己之意思而為陳述；又被告未經
    自白，又無證據，不得僅因其拒絕陳述或保持緘默，而推斷其罪行，刑事訴訟法
    第九十五條第二款、第一百五十六條第三項定有明文。公訴人固以被告甲○○經
    臺灣臺中地方法院檢察署署檢察官指示四次通知測謊均未到測，作為推認被告甲
    ○○犯罪事實之佐證之一，惟「測謊」之證據能力及證明力究係如何，我國目前
    之司法實務尚無定論（參照司法研究年報第十九輯第十一篇「測謊證據能力之研
    究」第七九頁至一０二頁），且倘以被告拒絕接受測謊之事實，作為認定其不利
    事實之佐證，亦與前開刑事訴訟法關於刑事案件被告於訴訟程序中有權保持緘默
    之規定尚有不符，本院自難憑此採為不利於被告甲○○之認定。
  7.綜上所述，被告甲○○經麗正公司董事會之授權，以合理價格簽訂不動產預訂買
    賣意向書購入土地，並依約以附表一、二、三所示支票支付第一期款訂金，被告
    乙○○則依陳秋鎮之授權受領前開訂金以抵償債務，尚難認被告甲○○、乙○○
    有假借投資之名掏空麗正公司資產之行為。又麗正公司雖因無法即時通過環境審
    查，而未於投標截止日前進行投標，但參以麗正公司董事會事後於九十一年度股
    東常會時提案請求承認本件購地案，並於九十一年六月二十七日經股東常會通過
    承認此項提案，有提案內容及麗正公司公告九十一年股東常會重要決議事項內容
    影本各一紙在卷可佐，足認被告甲○○代表麗正公司購入本件土地，並推動麗正
    公司參與臺中市民營焚化廠計畫，並非使麗正公司為不利益之交易，亦無損害麗
    正公司權益之事實。
五、本件既查無積極證據足資證明被告甲○○、乙○○涉有公訴意旨所載各項罪名，
    本案被告犯罪不能證明，原審諭知無罪判決核無違誤，公訴人執持前詞指摘原審
    判決不當，核無可採，本件上訴無理由，應予駁回。
據上論結，應依刑事訴訟法第三百六十八條，判決如主文。
本案經檢察官丙○○到庭執行職務。
中      華      民      國     九十三     年     二     月     十八     日
                                     臺灣高等法院臺中分院刑事第五庭
                                           審判長法  官　袁　從　楨
                                                 法　官  郭　同　奇
                                                 法　官  姚  勳  昌
右正本證明與原本無異。
檢察官得上訴。
如不服本判決應於收受送達後十日內向本院提出上訴書狀，其未敘述上訴之理由者並
得於提起上訴後十日內向本院補提理由書（均須按他造當事人之人數附繕本）。
                                                 書記官  洪  麗  華
中     華     民     國     九十三     年      二      月     十九      日
                                                              　　　　　Ｆ
附表一：
┌──┬───┬────┬──────┬─────┬─────┬────┐
│編號│發票日│發票人  │付   款   人│面      額│票     號 │提示人  │
│    │      │        │            │（新台幣）│          │        │
├──┼───┼────┼──────┼─────┼─────┼────┤
│一  │10.2.│麗正公司│臺灣中小企業│二千萬元  │AY0000000 │乙○○  │
│    │      │        │銀行儲蓄部  │          │          │        │
└──┴───┴────┴──────┴─────┴─────┴────┘
附表二：
┌──┬───┬────┬──────┬─────┬─────┬────┐
│編號│發票日│發票人  │付   款   人│面      額│票     號 │提示人  │
│    │      │        │       │（新台幣）│          │        │
├──┼───┼────┼──────┼─────┼─────┼────┤
│一  │10.7.│同右    │臺灣中小企業│三百萬元  │AY0000000 │張欣妮  │
│    │      │        │銀行儲蓄部  │          │          │        │
├──┼───┼────┼──────┼─────┼─────┼────┤
│二  │10.7.│同右    │同右        │三百五十萬│AY0000000 │張欣妮  │
│    │      │        │            │元        │          │        │
├──┼───┼────┼──────┼─────┼─────┼────┤
│三  │10.7.│同右    │同右        │一百萬元  │AY0000000 │張欣妮  │
├──┼───┼────┼──────┼─────┼─────┼────┤
│四  │10.7.│同右    │同右        │四百萬元  │AY0000000 │廖崑福  │
├──┼───┼────┼──────┼─────┼─────┼────┤
│五  │10.7.│同右    │同右        │一百五十萬│AY0000000 │廖崑福  │
│    │      │        │            │元        │          │     │
├──┼───┼────┼──────┼─────┼─────┼────┤
│六  │10.7.│同右    │華南商業銀行│三百萬元  │SB0000000 │張曦丰  │
│    │      │        │南松山分行  │          │          │        │
├──┼───┼────┼──────┼─────┼─────┼────┤
│七  │10.7.│同右    │同右        │三百萬元  │SB0000000 │張曦丰  │
├──┼───┼────┼──────┼─────┼─────┼────┤
│八  │10.7.│同右    │同右        │二百五十萬│SB0000000 │張曦丰  │
│    │      │        │            │元        │          │        │
├──┼───┼────┼──────┼─────┼─────┼────┤
│九  │10.7.│右同    │同右        │四百萬元  │SB0000000 │吳秀娟  │
├──┼───┼────┼──────┼─────┼─────┼────┤
│十  │10.7.│同右    │同右        │二百萬元  │SB0000000 │吳秀娟  │
├──┼───┼────┼──────┼─────┼─────┼────┤
│十一  │10.7.│同右    │同右        │二百萬元  │SB0000000 │吳秀娟  │
├──┼───┼────┼──────┼─────┼─────┼────┤
│十二  │10.7.│同右    │彰化商業銀行│三百萬元  │AK0000000 │張芸薇  │
│    │      │        │建成分行    │          │          │        │
├──┼───┼────┼──────┼─────┼─────┼────┤
│十三  │10.7.│同右    │同右        │二百萬元  │AK0000000 │張芸薇  │
├──┼───┼────┼──────┼─────┼─────┼────┤
│十四  │10.7.│同右    │同右        │三百五十萬│AK0000000 │張芸薇  │
│    │      │        │            │元        │          │        │
├──┼───┼────┼──────┼─────┼─────┼────┤
│十五  │10.7.│同右    │同右        │二百五十萬│AK0000000 │張芸薇  │
│    │      │        │            │元        │          │        │
├──┼───┼────┼──────┼─────┼─────┼────┤
│十六  │10.7.│同右    │同右        │二百萬元  │AK0000000 │張芸薇  │
├──┼───┼────┼──────┼─────┼─────┼────┤
│十七  │10.7.│同右    │同右        │三百萬元  │AK0000000 │張芸薇  │
├──┼───┼────┼──────┼─────┼─────┼────┤
│十八  │10.7.│同右    │同右        │二百五十萬│AK0000000 │廖彗君  │
│    │      │        │            │元        │          │        │
├──┼───┼────┼──────┼─────┼─────┼────┤
│十九  │10.7.│同右    │同右        │二百五十萬│AK0000000 │廖彗君  │
│    │      │        │            │元        │          │        │
├──┼───┼────┼──────┼─────┼─────┼────┤
│二十  │10.7.│同右    │同右        │一百萬元  │AK0000000 │廖彗君  │
├──┼───┼────┼──────┼─────┼─────┼────┤
│  │10.7.│同右    │華南商業銀行│三百五十萬│SB0000000 │廖彗君  │
│    │      │        │南松山分行  │元        │          │        │
└──┴───┴────┴──────┴─────┴─────┴────┘
附表三：
┌──┬───┬────┬──────┬─────┬─────┬────┐
│編號│發票日│發票人  │付   款   人│面      額│票     號 │提示人  │
│    │      │        │            │（新台幣）│          │        │
├──┼───┼────┼──────┼─────┼─────┼────┤
│一  │10.7.│麗正公司│臺灣中小企業│一百五十萬│AY0000000 │劉維揚  │
│    │      │        │銀行儲蓄部  │元        │          │        │
│    │      │        │            │          │          │        │
│    │      │        │            │          │          │        │
├──┼───┼────┼──────┼─────┼─────┼────┤
│二  │10.7.│同右    │同右        │三百萬元  │AY0000000 │劉維揚  │
│    │      │        │            │          │          │        │
├──┼───┼────┼──────┼─────┼─────┼────┤
│三  │10.7.│同右    │同右        │二百萬元 │AY0000000 │劉維揚  │
│    │      │        │            │          │          │        │
├──┼───┼────┼──────┼─────┼─────┼────┤
│四  │10.7.│同右    │同右        │一百五十萬│AY0000000 │劉維揚  │
│    │      │        │            │元        │          │        │
├──┼───┼────┼──────┼─────┼─────┼────┤
│五  │10.7.│同右    │同右        │二百五十萬│AY0000000 │顏清金  │
│    │      │        │            │元        │          │        │
├──┼───┼────┼──────┼─────┼─────┼────┤
│六  │10.7.│同右    │同右        │二百五十萬│AY0000000 │顏清金  │
│    │      │        │            │元        │          │        │
├──┼───┼────┼──────┼─────┼─────┼────┤
│七  │10.7.│同右    │台灣中小企業│一百萬元  │AR0000000 │顏清金  │
│    │      │        │銀行劍潭分行│          │          │        │
├──┼───┼────┼──────┼─────┼─────┼────┤
│八  │10.7.│同右    │同右        │四百萬元  │AR0000000 │顏清金  │
├──┼───┼────┼──────┼─────┼─────┼────┤
│九  │10.7.│同右    │同右        │三百萬元  │AR0000000 │許文智  │
├──┼───┼────┼──────┼─────┼─────┼────┤
│十  │10.7.│同右    │同右        │三百五十萬│AR0000000 │許文智  │
│    │      │        │            │元        │          │        │
├──┼───┼────┼──────┼─────┼─────┼────┤
│十一  │10.7.│同右    │同右        │二百五十萬│AR0000000 │許文智  │
│    │      │        │            │元        │          │        │
├──┼───┼────┼──────┼─────┼─────┼────┤
│十二  │10.7.│同右    │同右        │三百萬元  │AR0000000 │許文智  │
├──┼───┼────┼──────┼─────┼─────┼────┤
│十三  │10.7.│同右    │同右        │二百萬元  │AR0000000 │許文智  │
├──┼───┼────┼──────┼─────┼─────┼────┤
│十四  │10.7.│同右    │華南商業銀行│一百萬元  │SB0000000 │臧慶國  │
│    │      │        │南松山分行  │          │          │        │
├──┼───┼────┼──────┼─────┼─────┼────┤
│十五  │10.7.│同右    │同右        │二百萬元  │SB0000000 │臧慶國  │
├──┼───┼────┼──────┼─────┼─────┼────┤
│十六  │10.7.│同右    │同右        │二百五十萬│SB0000000 │臧慶國  │
│    │      │        │            │元        │          │        │
├──┼───┼────┼──────┼─────┼─────┼────┤
│十七  │10.7.│同右    │同右        │三百五十萬│SB0000000 │臧慶國  │
│    │      │        │            │元        │          │        │
├──┼───┼────┼──────┼─────┼─────┼────┤
│十八  │10.7.│同右    │台灣中小企業│三百萬元  │AR0000000 │賀忠彬  │
│ │      │        │銀行劍潭分行│          │          │        │
├──┼───┼────┼──────┼─────┼─────┼────┤
│十九  │10.7.│同右    │同右        │四百萬元  │AR0000000 │賀忠彬  │
├──┼───┼────┼──────┼─────┼─────┼────┤
│二十  │10.7.│同右    │同右        │一百萬元  │AR0000000 │賀忠彬  │
├──┼───┼────┼──────┼─────┼─────┼────┤
│  │10.7.│同右    │同右        │一百五十萬│AR0000000 │紀建龍  │
│    │      │        │            │元        │          │        │
├──┼───┼────┼──────┼─────┼─────┼────┤
│  │10.7.│同右    │同右        │二百五十萬│AR0000000 │紀建龍  │
│    │      │        │            │元        │          │        │
├──┼───┼────┼──────┼─────┼─────┼────┤
│  │10.7.│同右    │同右        │三百萬元  │AR0000000 │紀建龍  │
├──┼───┼────┼──────┼─────┼─────┼────┤
│  │10.7.│同右    │彰化商業銀行│一百萬元  │AK0000000 │紀建龍  │
│    │      │        │建成分行    │          │          │        │
├──┼───┼────┼──────┼─────┼─────┼────┤
│  │10.7.│同右    │同右        │三百萬元  │AK0000000 │紀建龍  │
├──┼───┼────┼──────┼─────┼─────┼────┤
│  │10.7.│同右    │同右        │二百五十萬│AK0000000 │紀建龍  │
│    │      │        │            │元        │          │        │
├──┼───┼────┼──────┼─────┼─────┼────┤
│  │10.7.│同右    │同右        │二百五十萬│AK0000000 │紀建龍  │
│    │      │        │            │元        │          │        │
└──┴───┴────┴──────┴─────┴─────┴────┘
                                                              　　　Ｆ
